臺灣雲林地方法院刑事裁定
111年度聲字第383號
聲  請  人  臺灣雲林地方檢察署檢察官
受  刑  人  沈進益


上列聲請人因對受刑人數罪併罰有二裁判以上，聲請定其應執行
之刑（111年度執字第967號），本院裁定如下：
    主  文
沈進益所犯如附表所示之罪刑，應執行拘役參拾伍日，如易科罰
金，以新臺幣壹仟元折算壹日。
    理  由
一、聲請意旨略以：受刑人沈進益因犯竊盜等案件，先後經判決
    確定（如附表），符合數罪併罰之要件，應依刑法第53條及
    第51條第6款規定，定其應執行之刑，爰依刑事訴訟法第477
    條第1項規定聲請裁定等語。
二、按裁判確定前犯數罪者，併合處罰之；數罪併罰，有二裁判
    以上者，依第51條之規定，定其應執行之刑，刑法第50條第
    1項前段、第53條分別定有明文。又數罪併罰，宣告多數拘
    役者，比照前款定其刑期，但不得逾120日，刑法第51條第6
    款亦有明文。次按刑事訴訟法第370條第2項、第3項，已針
    對第二審上訴案件之定應執行刑，明定有不利益變更禁止原
    則之適用；而分屬不同案件之數罪併罰有應更定執行刑之情
    形，倘數罪之刑，曾經定應執行刑，再與其他裁判宣告之刑
    定應執行刑時，在法理上亦同受此原則之拘束。亦即，另定
    之執行刑，其裁量所定之刑期，不得較重於前定之執行刑加
    計後裁判宣告之刑或所定執行刑之總和（最高法院109年度
    台抗字第1291號裁定意旨參照）。再按依刑法第48條應更定
    其刑者，或依刑法第53條及第54條應依刑法第51條第5款至
    第7款之規定，定其應執行之刑者，由該案犯罪事實最後判
    決之法院之檢察官，聲請該法院裁定之，刑事訴訟法第477
    條第1項規定甚詳。
三、經查：
  ㈠受刑人因犯如附表編號1至2所示之罪，經本院以110年度易字
    第434號判決分別判處拘役20日、10日，並定應執行拘役25
    日確定；又犯附表編號3至4所示之罪，經本院以110年度易
    字第570號判決分別判處拘役6日、7日，並定應執行拘役10
    日確定；再犯附表編號5至6所示之罪，經本院以111年度簡
    字第31號判決分別判處拘役5日、5日，並定應執行拘役7日
    確定等情，有如附表所示之判決書、臺灣高等法院被告前案
    紀錄表各1份附卷可稽。其中附表編號1、2所示之罪刑，經
    本院調閱該案判決送達證書，該案判決書係於110年8月30日
    送達被告（由同居人簽收）、於110年9月1日送達檢察官，
    而被告應扣除在途期間2日，經計算該案判決上訴期間，原
    至110年9月21日屆滿，惟該日為假日，故延計至次日即22日
    屆滿，應至22日24時，即23日0時確定（可參閱最高法院110
    年度台非字第178號判決意旨），是被告於110年9月22日10
    時25分許犯附表編號6所示之罪（見本院卷第31頁），仍屬
    附表編號1至2所示之罪刑判決確定前所犯。
  ㈡受刑人所犯附表編號1至6所示之罪刑，既曾定應執行刑確定
    ，依前揭最高法院裁定意旨，本院就附表編號1至6再為定應
    執行刑之裁判時，應在上開曾定應執行刑之總和範圍內定應
    執行刑。茲聲請人以本院為犯罪事實最後判決之法院，聲請
    就上開6罪定其應執行刑，本院審認核屬正當，應予准許。
    經本院發函給予受刑人陳述意見之機會，受刑人表示因年紀
    老邁且有失智症狀，經濟狀況不佳，已深刻檢討反省，請從
    輕定刑等語（見本院卷第45頁），本院審酌受刑人所犯均為
    竊盜罪、各罪犯罪情節、犯罪時間差距等一切情狀，定其應
    執行刑如主文所示，並諭知易科罰金之折算標準。
四、依刑事訴訟法第477條第1項，刑法第50條第1項前段、第53
    條、第51條第6款、第41條第1項前段，裁定如主文。
中　　華　　民　　國　　111 　年　　6 　　月　　6 　　日
                  刑事第七庭    法  官  潘韋丞
以上正本證明與原本無異。　　　　　　　　　
如不服本裁定，應於裁定送達後5日內向本院提出抗告狀（須附
繕本）。
                                書記官  郭美儀
中　　華　　民　　國　　111 　年　　6 　　月　　6 　　日
附表：受刑人沈進益定應執行刑案件（拘役）一覽表
編         號           1          2          3 罪         名  竊盜罪 竊盜罪 竊盜罪 宣    告   刑  拘役20日 拘役10日 拘役6日 犯  罪  日 期  110年3月18日 110年6月24日 110年6月26日 偵  查  機 關 年  度  案 號  臺灣雲林地方檢察署 110年度偵字第4123、4739號 臺灣雲林地方檢察署 110年度偵字第4123、4739號 臺灣雲林地方檢察署 110年度偵字第6279、6280號 最 後 事 實 審 法    院 臺灣雲林地方法院 臺灣雲林地方法院 臺灣雲林地方法院  案    號 110年度易字第434號 110年度易字第434號 110年度易字第570號  判 決 日 110年8月25日 110年8月25日 110年10月21日 確定 判 決 法    院 臺灣雲林地方法院 臺灣雲林地方法院 臺灣雲林地方法院  案    號 110年度易字第434號 110年度易字第434號 110年度易字第570號  確 定 日 110年9月22日 110年9月22日 110年12月23日 是 否 為 得易科 罰 金 之案 件           是          是          是 備        註  ⒈臺灣雲林地方檢察署   110年度執字第2366   號(已執畢)、110年度執更字第247號。 ⒉編號1至4經本院111年度聲字第72號裁定應執行拘役30日。 ⒈臺灣雲林地方檢察署   110年度執字第2366   號(已執畢)、110年度執更字第247號。 ⒉編號1至4經本院111年度聲字第72號裁定應執行拘役30日。 ⒈臺灣雲林地方檢察署111年度執字第166號、110年度執更字第247號。 ⒉編號1至4經本院111年度聲字第72號裁定應執行拘役30日。 

編         號           4          5          6 罪         名  竊盜罪 竊盜罪 竊盜罪 宣    告   刑  拘役7日 拘役5日 拘役5日 犯  罪  日 期  110年6月27日 110年9月11日 110年9月22日 偵  查  機 關 年  度  案 號  臺灣雲林地方檢察署 110年度偵字第6279、6280號 臺灣雲林地方檢察署 110年度偵字第6941、8877號 臺灣雲林地方檢察署 110年度偵字第6941、8877號 最 後 事 實 審 法    院 臺灣雲林地方法院 臺灣雲林地方法院 臺灣雲林地方法院  案    號 110年度易字第570號 111年度簡字第31號 111年度簡字第31號  判 決 日 110年10月21日 111年3月14日 111年3月14日 確定 判 決 法    院 臺灣雲林地方法院 臺灣雲林地方法院 臺灣雲林地方法院  案    號 110年度易字第570號 111年度簡字第31號 111年度簡字第31號  確 定 日 110年12月23日 111年3月14日 111年3月14日 是 否 為 得易科 罰 金 之案 件           是          是          是 備        註  ⒈臺灣雲林地方檢察署111年度執字第166號、110年度執更字第247號。 ⒉編號1至4經本院111年度聲字第72號裁定應執行拘役30日。 ⒈臺灣雲林地方檢察署111年度執字第967號。 ⒉附表編號5至6經原判決定應執行拘役7日。 ⒈臺灣雲林地方檢察署111年度執字第967號。 ⒉附表編號5至6經原判決定應執行拘役7日。